# 药品进入医保目录

提问人：洛克 816 时间：2023-01-12 17:22:00
客户生成的药品 23 年进入医保目录要降价， 11 月和 12 月已经销售给药品流通企业并开票确认了收入。 12 月预计国采会价格下降，所以计提了 1 亿元的应收坏账和冲销了收入。企业解释说纳入医保后药品降价，商品流通企业未销售完的会退回来，所以计提了坏账。这样处理正确吗？

回答人：chenyiwei
不恰当。
在新收入准则和新金融工具准则下，对于因债务人信用风险和其他原因导致的最终收回金额减少要严格区分，分别适用不同的准则。只有因债务人信用风险原因导致的可收回金额减少才通过信用减值损失和信用减值准备体现。主帖案例中是因为药品被纳入医保目录而导致集采降价，属于销售合同条款的变更而不是债务人信用风险的影响，故应冲减收入和应收账款原值（即作为销售折让），而不是计提坏账。